【裁判字號】    89,交易,21
【裁判日期】    900327
【裁判案由】    過失傷害
【裁判全文】
臺灣澎湖地方法院刑事判決                          八十九年度交易字第二一號
    公  訴  人  臺灣澎湖地方法院檢察署檢察官
    被      告  乙○○
右列被告因過失傷害案件，經檢察官提起公訴（八十九年度偵字第五九一號），本院
判決如左：
    主  文
乙○○因過失傷害人，處拘役貳拾日，如易科罰金，以參佰元折算壹日。
    事  實
一、乙○○於民國八十九年八月十五日上午十時三十五分許，駕駛車牌ＶＯ─００二
    八號自用小客車，沿澎湖縣馬公市○○路由東往西方向行駛，行經該路與信義路
    設有閃光黃燈號誌路口時，本應注意車前狀況，隨時採取必要之安全措施，通過
    該路口時更應減速接近、注意安全、小心通過，且依當時情形，並無不能注意之
    情形，竟疏未注意，適有甲○○騎乘車牌ＰＸＥ─五五一號重型機車，自信義路
    由南向北方向穿越閃光紅燈號誌行駛逆向車道而來，乙○○煞車不及，小客車車
    頭與機車右後方置物箱發生擦撞，甲○○因此失控倒地，受有左側第四肋骨骨折
    、左大腿肌腱挫傷等傷害，乙○○肇事後隨即以電話報案，且於警員前來處理時
    自首並接受裁判。
二、案經甲○○訴由臺灣澎湖地方法院檢察署檢察官偵查起訴。
    理  由
一、被告乙○○於前述時間、地點駕駛車輛，行經閃光黃燈號誌路口時，車頭與告訴
    人甲○○所騎機車發生擦撞，導致甲○○受傷之事實，業經被告自承屬實，核與
    告訴人指訴情節相符，且經證人柯詩潔證述在卷，並有道路交通事故調查報告表
    、現場圖、照片、堪驗筆錄附卷可參。但被告矢口否認有過失傷害犯行，辯稱：
    其行駛至路口中央後，發現告訴人自左側違規行駛逆向車道欲穿越其車頭，其隨
    即將煞車踩住，車輛停止後才發生擦撞，實屬無從注意云云。惟按汽車行駛時，
    駕駛人應注意車前狀況，並隨時採取必要之安全措施，道路交通安全規則第九十
    四條第三項定有明文；又閃光黃燈表示警告，車輛應減速接近、注意安全、小心
    通過，道路交通標誌標線號誌設置規則第二百十一條第一項第一款亦有明文。因
    此，車輛穿越閃光黃燈號誌路口時，應減速小心，隨時注意路口其他車輛動態，
    當發現有其他車輛動線與之交會時，須採取必要之迴避措施。本件被告肇事之前
，既應注意且已發現告訴人騎車路線有異，自應立即停止車輛行進防止撞擊告訴
    人，惟被告肇事當時所載運之證人柯詩潔證稱：「告訴人越過我們的車頭被我們
    的車擦撞後，我們的車馬上煞車」等語，卷附照片亦顯示被告所駕車輛並非車側
    而為車頭與告訴人擦撞，可見撞擊當時被告仍駕車前進，非如被告所辯被告車輛
    業已停止云云，故被告既應注意告訴人車輛動態而防止與之碰撞，且依當時情形
    並無不能注意之情形，而疏未注意，被告駕駛行為顯有過失，台灣省車輛行車事
    故鑑定委員會鑑定結果，亦同此意見，有該會九十年二月七日府覆議字第九ＯＯ
    Ｏ一六號函在卷可參，被告所辯不能注意云云，並無可採。而被告之過失行為與
    告訴人傷害結果間，復有相當因果關係，被告犯行自堪認定。
二、核被告所為，係犯刑法第二百八十四條第一項前段之過失傷害罪。被告於肇事後
    隨即報案，並於警方前來處理時自首並接受裁判，業據證人柯詩潔證述屬實，且
    經本院函澎湖縣警察局馬公分局查明屬實，應依法減輕其刑。爰審酌被告素行良
    好，並無前科，且本件事故發生之主要原因，乃是告訴人行經閃光紅燈路口並未
    停車優先讓被告行駛，即貿然進入路口，又逆向自被告車頭穿越，及被告之過失
    情節尚輕，造成之損害非小等情狀，量處如主文所示之刑，並諭知易科罰金之折
    算標準。
據上論斷，應依刑事訴訟法第二百九十九條第一項前段、刑法第二百八十四條第一項
前段、第六十二條前段、第四十一條，罰金罰鍰提高標準條例第一條前段、第二條，
判決如主文。
本案經檢察官孫源志到庭執行職務。
中      華      民      國      九十    年      三      月    二十七    日
                                  臺 灣 澎 湖 地 方 法 院 刑 事 庭
                                        法      官  陳    介    安
右正本證明與原本無異。
如不服本判決，應於判決送達後十日內，向本院提出上訴狀（須附繕本）。
中      華      民      國      九十    年      三      月    二十九    日
                                        書  記  官  林    德    盛
刑法第二百八十四條第一項前段：
因過失傷害人者，處六月以下有期徒刑、拘役或五百元以下罰金。


司法院資訊處製作；財團法人民間司法改革基金會備份。
